【裁判字號】    98,金訴,38
【裁判日期】    990430
【裁判案由】    違反期貨交易法
【裁判全文】
臺灣臺北地方法院刑事判決              98年度金訴字第38號
公  訴  人  臺灣臺北地方法院檢察署檢察官
被      告  子○○
            甲○○
            丙○○
            寅○○
            己○○
            丑○○
            卯○○
            辛○○
            癸○○
上列9人共同
選任辯護人  蔡宏修律師
被      告  壬○○（原名游玉卿）
                    女  36歲（民國○○年○○月○日生）
                    身分證統一編號：Ｚ000000000號
                    住臺北縣新店市○○路78號16樓
            戊○○  女  35歲（民國○○年○○月○日生）
                    身分證統一編號：Ｚ000000000號
                    住臺北縣永和市○○○路○段40號2樓
                    居臺北縣三重市○○○路10巷16號4樓
            庚○○  女  26歲（民國○○年○○月○○日生）
                    身分證統一編號：Ｚ000000000號
                    住臺北縣新莊市○○街53號3樓
            丁○○  女  33歲（民國○○年○○月○○日生）
                    身分證統一編號：Ｚ000000000號
                    住臺北市○○區○○路325巷25弄14號5樓
上列4人共同
選任辯護人  林崑城律師
上列被告等因違反期貨交易法案件，經檢察官提起公訴（97年度
偵字第26820 號），本院判決如下：
    主  文
子○○、甲○○、丙○○、寅○○、卯○○、壬○○、戊○○、
庚○○、丁○○共同犯期貨交易法第一百十二條第三款之非法經
營期貨交易業務罪，子○○處有期徒刑壹年；甲○○處有期徒刑
陸月；丙○○、寅○○各處有期徒刑拾月；卯○○處有期徒刑陸
月；壬○○處有期徒刑拾月；戊○○、庚○○、丁○○各處有期
徒刑陸月。
己○○、丑○○、辛○○、癸○○幫助犯期貨交易法第一百十二
條第三款之非法經營期貨交易業務罪，各處有期徒刑伍月。
    事  實
一、子○○、甲○○、丙○○、寅○○、卯○○、壬○○、戊○○、庚○○、丁○○等均明知期貨商須經主管機關財政部證
    券暨期貨管理委員會之許可並發給許可證照，始得營業，且
    非期貨商，不得經營期貨交易業務，亦均明知期貨結算機構
    之設立應經主管機關之許可並發給許可證照，並均明知經營
    期貨公司必須租房供營業使用，另申請電話供與客戶聯絡用
    ，及申請有線電視網路供觀看台股加權股價指數期貨（下稱
    臺股指數期貨）用，此皆為營業之必要方式；竟與綽號「忠
    哥」、「李先生」、「陳董」、「張先生（Ken 哥）」、「
    林先生」、「陳大哥」等真實姓名年籍均不詳之成年男子，
    共同基於非法經營期貨交易業務及期貨結算機構之犯意聯絡
    ，對外以未經設立登記，亦未取得前揭許可證照之大昌期貨
    交易公司（下稱大昌期貨公司）名義，自民國93年11月間某
    日起，由子○○、卯○○負責出面，各承租如附表一編號1
    、4 所示之房屋，供大昌期貨公司作為實際營業處所使用，
    且由丙○○、寅○○負責出面，各承租如附表一編號2 、3
    所示之房屋作為掩飾；並由甲○○、丙○○分別提供如附表
    二編號1 至10所示之銀行帳戶，作為佘鐘濂等大昌期貨公司
    客戶下單、結算匯款使用，而甲○○雖明知其前開帳戶內金
    錢均為大昌期貨公司之交易款，仍與子○○依「忠哥」之指
    示，共同配合自甲○○所提供之前揭帳戶領取款項後，交予
    「忠哥」指派之人，或匯至「忠哥」指定之帳戶內，丙○○
    則依「李先生」之指示，自其所提供之前揭帳戶領取款項後
    ，交予「李先生」使用；另由寅○○、丙○○申請如附表三
    編號1 至45所示之電話號碼，供佘鐘濂等大昌期貨公司之客
    戶下單使用；卯○○則依「張大哥（Ken 哥）」之指示，將
    其原申裝於臺北縣中和市○○路827 號8 樓之3 ，供自己使
    用之有線電視網路，移機至「大昌期貨公司」設於臺北縣中
    和市○○路73號5 樓之前揭實際營業處所使用，並親至該址
    簽收確認已完成移機手續。其等並共同推由壬○○、戊○○
    、庚○○、丁○○等擔任大昌期貨公司營業員，負責對外招
    攬不特定投資人，從事臺股指數期貨交易，或接聽大昌期貨
    公司客戶之下單電話，並向各該不特定投資人稱可於該公司
    下單，從事臺股指數期貨之投資，每口買賣交易之手續費為
    新臺幣（下同）400 元，但無須繳交保證金，並以指數漲跌
    每點200 元計算盈虧，於每星期五結帳一次，惟如同日下單
    口數或累積虧損、獲利超過1 萬元時，則須於當日收盤後結
    算，投資人可自行撥打如附表三所示之電話號碼下單等語，
    而要求各該投資人將其投資款匯入大昌期貨公司指定如附表
    二所示之帳戶內。惟大昌期貨公司均未實際下單至期貨市場
    ，僅於每日收盤後以電話通知各投資人盈虧狀況，或於投資
    人要求解約時，將結算後之餘款匯入該投資人指定之帳戶內
    ，以此方式共同非法經營臺股指數期貨交易業務牟利。另己○○、丑○○、辛○○、癸○○等均明知上情，竟基於幫助
    子○○、甲○○、丙○○、寅○○、卯○○、壬○○、戊○○、庚○○、丁○○及綽號「忠哥」、「李先生」、「陳董
    」、「張先生（Ken 哥）」、「林先生」、「陳大哥」等非
    法經營期貨交易業務及期貨結算機構之犯意，由己○○、丑
    ○○、辛○○、癸○○分別提供如附表二編號11至18所示之
    銀行帳戶，供大昌期貨公司作為客戶下單、結算匯款使用，
    另由己○○申請如附表三編號46所示僅一線之電話號碼，供
    大昌期貨公司之客戶下單使用，而以此方式幫助子○○等為
    前揭非法經營期貨交易業務及期貨結算機構之犯行。嗣經臺
    灣臺北地方法院檢察署（下稱臺北地檢署）據報後，發交法
    務部調查局臺北市調查處（下稱臺北市調處）循線查悉上情
    。
二、案經臺北市調處移送臺北地檢署檢察官偵查起訴。
    理  由
壹、證據能力部分：
一、證人佘鐘濂於97年2 月27日臺北市調處調查員詢問時，及於
    98年7 月13日檢察事務官詢問時之供述，就證明被告子○○
    、甲○○、丙○○、寅○○、己○○、丑○○、卯○○、辛○○、癸○○、壬○○、戊○○、庚○○、丁○○所為本件
    違反期貨交易法之犯罪事實，固均為審判外之陳述而屬傳聞
    證據，且不符刑事訴訟法第159 條之3 之規定，惟證人佘鐘
    濂於本院99年3 月31日審理期日，就被告子○○等前揭犯罪
    事實，以證人身分到庭實施交互詰問時，經其具結後，已以
    證人之地位而為陳述，並使檢察官、被告子○○等及其等選
    任辯護人就本件有詰問佘鐘濂現在及先前陳述瑕疵之機會，
    已踐行保障被告子○○等對於佘鐘濂之正當詰問權，且依詰
    問及證人之證述內容所示，業已引用該證人於臺北市調處調
    查員及檢察事務官詢問時所為之前揭證述內容，作為其於本
    院前揭審理時證述內容之一部分（被告子○○選任辯護人對
    證人佘鐘濂進行主詰問時，業已引用該證人於臺北市調處調
    查員詢問時所供述之內容，並經證人證稱其於臺北市調處調
    查員及檢察事務官詢問時所為之前揭供述內容均正確，見本
    院卷三第64至67頁），是其於前揭警詢、偵訊時之證述內容
    ，自均屬本院交互詰問內容之一部分而有證據能力。
二、又包括發票號碼：BP00000000、BP00000000、BP00000000、
    BQ00000000、BL00000000號等統一發票、遠東百貨股份有限
    公司（下稱遠東百貨公司）板橋分公司97年9 月18日遠百（
    97）板字第0018號函、臺北縣政府交通局97年9 月16日北交
    營字第0970687682號函送被告林燕玲所駕駛車號0639-TK 號
    自小客車之繳費查詢資料、合作金庫商業銀行（下稱合作金
    庫銀行）新營分行97年3 月3 日（97）合金營存字第097000
    008 號函送佘鐘濂於該分行所設第0000000000000 號帳戶之
    開戶資料及交易明細表、中華航空公司台北分公司（下稱中
    華航空公司）98年12月17日第2009TPEDE00631號函送航班資
    訊及班機座位圖、荷蘭皇家航空公司臺灣分公司（下稱荷蘭
    航空公司）99年1 月12日號函覆航班時刻資料等證據方法，
    經核與證明本件被告等彼此認識，並均參與或幫助本件犯行
    之事實認定有關（詳下述），而與本件被告等之犯罪事實具
    有事實上及法律上關聯性，均有證據能力。被告等選任辯護
    人以前揭證據方法與本件犯罪事實無關，不具有事實及法律
    關聯性而否認其證據能力，自無可採。
三、另按「書面證據在刑事訴訟程序中，依其證據目的不同，而
    有不同之屬性，有時為供述證據，有時則屬物證性質，亦有
    供述證據與物證兼而有之情形。如以書面證據記載內容之事
    實作為供述證據者，亦即以記載之內容確定某項事實，而與
    一般人陳述依其感官知覺所認知之見聞事實無異者，應依人
    證程序檢驗該書面證據；若以書面證據本身物體之存在或不
    存在作為證據者，係屬物證，須依物證程序檢驗；他如利用
    科學機械產生類似文書之聲音、影像及符號等作為證據，則
    屬新型態科技證據，兼具人為供述及物證性質，自須依科學
    方法先行鑑驗，然後分別依人證或物證程序檢驗之。又所謂
    傳聞證據，係指審判外以言詞或書面所提出之陳述，以證明
    該陳述內容具有真實性之證據而言。是以關於書面證據，應
    以一定事實之體驗或其他知識而為陳述，並經當事人主張內
    容為真實者，始屬刑事訴訟法第159 條第1 項所指被告以外
    之人於審判外之書面陳述，原則上並無證據能力，僅於符合
    同法第159 條之1 至第159 條之5 有關傳聞法則例外規定時
    ，始具證據能力。倘當事人並未主張以該書面陳述內容為真
    實作為證據，或該書面陳述所載內容係另一待證事實之構成
    要件（如偽造文書之「文書」、散發毀謗文字之「書面」、
    恐嚇之「信件」），或屬文書製作人之事實、法律行為（如
    表達內心意欲或情感之書信，或民法關於意思表示、意思通
    知等之書面，如契約之要約、承諾文件，催告債務之存證信
    函、律師函等）等，則非屬上開法條所指傳聞證據中之書面
    陳述，應依物證程序檢驗之。」（最高法院98年度臺上字第
    7301號判決要旨參照）。查本件扣押物編號壹-3之業務業績
    獎金分紅及退佣表、編號參-07 之退佣明細，其記載內容均
    係有關本件大昌期貨公司支付業績獎金、分紅或退佣予業務
    員之事實或法律行為之記載，並非大昌期貨公司或被告以外
    之人本於一定事實體驗或知識所為之陳述。依前揭說明，上
    開扣押物應均非屬刑事訴訟法第159 條第1 項所定之傳聞書
    面陳述，且本件係以上開扣押物之書面證據本身物體之存在
    作為證據，而非以上開扣押物書面證據記載內容之事實作為
    供述證據，亦即並非以其記載之內容確定某項事實，自與前
    揭所指一般人陳述依其感官知覺所認知之見聞事實有異，而
    應依物證程序檢驗，並非應依人證程序檢驗該書面證據。又
    上開扣押物均係臺北市調處調查員持本院所核發97年度聲搜
    字第1299號搜索票，於97年9 月2 日上午9 時30分，分別前
    往臺北縣板橋市○○路○ 段1 號10樓之16、臺北縣中和市○○路81號6 樓執行搜索，惟經進入各該址後，發現現場均為
    空屋，並各有電話線自其陽台處延伸拉出，各向下遷延至臺
    北縣板橋市○○路○ 段1 號5 樓之14、臺北縣中和市○○路
    73號5 樓，經現場研判上開二處延伸址始為大昌期貨公司之
    實際營業處所，為避免大昌期貨公司違法營業證據有被偽造
    、湮滅或隱匿之虞，乃於同日上午10時55分，以電話方式向
    臺北地檢署承辦檢察官報告上情，經檢察官指示依刑事訴訟
    法第131 條第2 項規定，立即對上開二址進行緊急搜索後，
    於上開二址屋內分別查扣（見本院97年度聲搜字第1299號卷
    第109 至115 頁、第127 至137 頁），並經本院於99年3 月
    31日審理期日，依法提示予檢察官、被告等及其等各別選任
    辯護人並告以要旨，由其等表示意見，自已踐行合法調查之
    程序，並與本件犯罪事實之判斷有關，均有證據能力。被告
    等選任辯護人以前揭扣押物應屬供述證據，並以各該項證據
    方法未經供述證據之交互詰問方式調查，據以否認其證據能
    力，自屬誤會。
四、又按被告以外之人於審判外之言詞或書面陳述，除法律有規
    定者外，不得作為證據，刑事訴訟法第159 條第1 項固定有
    明文。惟被告以外之人於審判外之陳述，雖不符合同法第15
    9 條之1 至第159 條之4 之規定，而經當事人於審判程序同
    意作為證據，法院審酌該言詞陳述或書面陳述作成時之情況
    ，認為適當者，亦得為證據；又當事人、代理人或辯護人於
    法院調查證據時，知有第159 條第1 項不得為證據之情形，
    而未於言詞辯論終結前聲明異議者，視為有前項之同意，刑
    事訴訟法第159 條之5 定有明文。經查，本案據以認定事實
    之其餘證據（詳下述），部分屬於審判外之陳述，惟檢察官
    、被告子○○、甲○○、丙○○、寅○○、己○○、丑○○
    、卯○○、辛○○、癸○○、壬○○、戊○○、庚○○、丁○○及其等選任辯護人於本院審理時，就各該證據均表示對
    其證據能力無意見，且迄本件言詞辯論終結前均未聲明異議
    （見本院卷二第67至75頁、第84至91頁），本院審酌各該陳
    述作成時之狀況，均無顯不可信之情事，認均具證據能力，
    均得作為本件認定事實之證據。
貳、實體部分：
一、訊據被告子○○、丙○○、寅○○、卯○○等對於其等各曾
    承租如附表一所示之房屋，被告甲○○、丙○○、己○○、
    丑○○、辛○○、癸○○等對於其等各曾向如附表二所示之
    銀行申設如該附表各欄所示之帳戶，被告丙○○、寅○○、
    己○○等對於其等各曾申請如附表三所示之電話等事實，固
    均坦承不諱，惟均矢口否認有何非法經營期貨結算機構或非
    法經營期貨交易業務之犯行，並均辯稱其等均不知「大昌期
    貨公司」有為本件非法經營期貨交易業務等犯行等語云云。
二、經查：（一）如附表一所示之房屋，係由被告子○○、丙○○、寅○○、卯○○等分別承租，而如附表二所示之銀行帳
    戶，係由被告甲○○、丙○○、己○○、丑○○、辛○○、
    癸○○等分別申請設立，另如附表三所示之電話，則係由被
    告丙○○、丙○○、寅○○、己○○等分別申請。（二）前
    揭由被告子○○、寅○○、卯○○分別承租之房屋，係由其
    等各交予「忠哥」、「李先生」、「陳董」、「張先生（即
    Ken 哥）」使用。（三）前揭由被告丙○○、寅○○申請之
    電話，係各依「李先生」、「陳董」之指示申請，並於申請
    後，各交予「李先生」、「陳董」使用。（四）被告甲○○
    所申請如附表一編號1 至5 所示帳戶之存摺及印鑑等資料，
    均係由被告子○○交予「忠哥」使用，且被告甲○○、子○○均曾於96年12月20日、97年1 月17日、同年1 月25日，共
    同會同「忠哥」指派之人員，前往國泰世華商業銀行（下稱
    國泰世華銀行）土城分行，由該指派人員將上開存摺、印鑑
    交予子○○，由子○○陪同甲○○進入銀行內，各提領300
    萬元、300 萬元、700 萬元現金後，交予在該銀行門口等候
    之前揭指派人，如「忠哥」偶有未指派人員會同領款時，則
    由子○○依「忠哥」電話指示，陪同甲○○前往銀行提款，
    並將提領款項匯入「忠哥」指定之帳戶內，前後共提領十餘
    次；（五）被告丙○○所申請如附表二編號6 至10所示之銀
    行帳戶及被告丑○○所申請如附表二編號13至15之銀行帳戶
    、被告己○○所申請如附表二編號11、12之銀行帳戶、被告
    辛○○所申請如附表二編號16、17所示之銀行帳戶，及被告
    癸○○所申請如附表二編號18所示之銀行帳戶，於開戶後係
    各交予「李先生」、「林先生」、「陳大哥」、「忠哥」使
    用等事實，業據前揭被告於臺北市調處調查員詢問、偵訊及
    本院審理時，分別供認不諱，核有證人韓美喜於偵訊時證稱
    略以：前揭附表一編號3 之房屋係伊所有，並由被告寅○○
    於96年5 月間出面向伊承租等語（見臺北地檢署96年度偵字
    第26820 號卷第81至82頁），及證人張玉齡於偵訊時證稱略
    以：前揭附表一編號4 之房屋係伊所有，並由被告卯○○於
    96年4 月間出面向伊承租，當時被告卯○○有表示承租該屋
    係作為辦公室使用等語（見臺北地檢署96年度偵字第26820
    號卷第81至82頁）相符，並有臺北縣板橋市○○路○ 段1 號
    10樓之16房屋租賃契約書、台北縣中和市○○路73號5 樓房
    屋租賃契約書、臺北縣中和市○○路81號6 樓房屋租賃契約
    書、台北富邦商業銀行（下稱台北富邦銀行）板橋分行97年
    5 月19日（97）北富銀板字第89號函送丙○○第0000000000
    00號帳戶開戶資料及交易明細、國泰世華銀行97年6 月3 日
    國世板東字第0970000159號函送丙○○第000000000000號帳
    戶開戶資料及交易明細表、台新商業銀行（下稱台新銀行）
    97年5 月29日台新作文字第9707901 號函送丙○○設於江翠
    分行第00000000000000號帳戶、己○○設於該行南東分行第
    00000000000000號帳戶開戶資料及交易明細、中國信託商業
    銀行（下稱中國信託銀行）97年9 月18日中信銀集作字第97
    510247號函送丙○○第000000000000號帳戶開戶資料及交易
    明細表、臺灣土地銀行（下稱土地銀行）圓通分行97年9 月
    19日圓存字第0970000180號函送丙○○第000000000000號帳
    戶開戶資料及交易明細表、國泰世華銀行土城分行97年4 月
    21日國世土城字第0970000023號函送甲○○第000000000000
    號帳戶開戶資料及交易明細表、中國信託銀行97年9 月19日
    中信銀集作字第97510427號函送甲○○第0000000000000 號
    帳戶基本資料及交易明細表、土地銀行圓通分行97年9 月17
    日圓存字第0970000175號函送甲○○第000000000000號帳戶
    基本資料及交易明細表、台新銀行97年9 月15日台新作文字
    第9713259 號函送甲○○第00000000000000號帳戶開戶資料
    及交易明細表、板信商業銀行（下稱板信銀行）業務部97年
    9 月17日板信業務字第0978071685號函送甲○○第00000000
    000000號帳戶基本資料及交易明細表、台北富邦銀行營運作
    業部97年4 月16日北富銀營作字第9705126 號函送丑○○第
    000000000000號、第000000000000號帳戶、己○○第000000
    000000號帳戶開戶資料及交易明細、國泰世華銀行汐止分行
    97年3 月13日國世汐止字第0970000007號函送丑○○第0000
    00000000號帳戶開戶資料暨交易明細表、星展商業銀行（原
    為寶華商業銀行，下稱星展銀行）板橋分行97年10月15日星
    板發97字第62號函送壬○○第000000000000號帳戶開戶資料
    及交易明細、土地銀行華江分行97年10月16日華存字第0970
    000202號函送癸○○第000000000000號帳戶開戶資料及交易
    明細、土地銀行東板橋分行97年9 月18日東橋存字第097000
    0212號函送子○○第000000000000號、第000000000000號帳
    戶開戶資料及交易明細表、國泰世華銀行忠孝分行97年10月
    28日（97）國世忠孝字第0324號函送辛○○第000000000000
    號帳戶開戶資料及交易明細表、中國信託銀行97年10月28日
    中信銀集作字第97511759號函送辛○○第0000000000000 號
    帳戶開戶資料及交易明細表、被告辛○○所申請之中華電信
    網路帳號卡、被告壬○○申請0000000000號行動電話申登資
    料、遠傳電信公司98年4 月29日函檢附門號0000000000號、
    0000000000號查詢資料、被告卯○○0000000000號行動電話
    查詢資料、中嘉寬頻股份有限公司98年11月5 日（98）中嘉
    字第0981105 號函送寬頻服務派工單、統一發票（見臺北市
    調處卷一第102 至104 頁、第123 至124 頁、第146 頁、第
    176 至177 頁、卷二第9 至550 頁、卷三、卷四第1 至356
    頁、第397 至425 頁、臺北地檢署97年度偵字第26820 號卷
    第8 頁、第111 至112 頁、第114 頁；本院卷一第230 至23
    5 頁），互核相符，自堪認定。
三、次查：
（一）臺北市調處前於97年9 月1 日，因承辦調查「大昌期貨公
      司丙○○等涉嫌違反期貨交易法案」，以臺北縣中和市○○路81號6 樓、臺北縣板橋市○○路○ 段1 號10之14、16
      等處所，係由被告丙○○、寅○○等作為「大昌期貨公司
      」違反本件期貨交易法犯行之營業處所，而向本院聲請核
      發搜索票，經本院審核後，核發97年度聲搜字第1299號搜
      索票，由該處調查員於97年9 月2 日上午9 時30分，持上
      開搜索票分別前往臺北縣板橋市○○路○ 段1 號10樓之16
      、臺北縣中和市○○路81號6 樓執行搜索，惟經進入各該
      址後，發現現場均為空屋，惟各有電話線自陽台處延伸拉
      出，各向下遷延至臺北縣板橋市○○路○ 段1 號5 樓之14
      、臺北縣中和市○○路73號5 樓，經現場研判上開二處延
      伸址始為大昌期貨公司之實際營業處所，乃於同日上午10
      時55分，以電話向臺北地檢署承辦檢察官報告上情，經檢
      察官指示後，依刑事訴訟法第131 條第2 項規定，立即對
      上開二址進行緊急搜索後，而於上開二處延伸處所屋內分
      別查扣大昌期貨公司非法經營本件期貨交易退佣明細表、
      業務業績獎金與貢獻度分紅表、基本話術應答、股市常用
      術話資料、股市常用術語、客戶投資表、下單資料（扣押
      物編號各為參-3、參-14 ）、帳號資料、客戶名單、「磁
      片」（封面載明：「空白表格」- 支出匯款、電話快撥鍵
      、客戶追蹤表、客戶資料、銀行收支明細、營業員日帳等
      證物，此有本院核發之前揭搜索票、臺北市調處搜索上開
      處所之搜索、扣押筆錄、扣押物品目錄表等在卷（見本院
      97年度聲搜字第1299號卷第99至102 頁、第107 至115 頁
      、第121 至124 頁、第127 至136 頁、本院卷二第17至22
      頁），可資佐證，並為被告等所不爭執。
（二）依上開扣押物所示：其中(1)「下單資料」（扣押物編號參
      -3）所示，其上記載有「張大哥：您好，今日明細如下：
      」，及「留倉，3 口，尾盤，3 口；開盤：-300，手續費
      ：2 ×3=6 ，-306×200=-61200，收。請核對，還有3 多
      留倉」等文字；(2)「下單資料」（扣押物編號參-6、參-1
      4 ，共10紙）及「客戶投資表」（扣押物編號壹-12 ）所
      示，其上除均記載「代號」、「姓名」外，並均載有「點
      數」、「單邊」、「留倉」、「交收」及相關數據；(3)「
      客戶名單」（扣押物編號參-25 ，共5 頁）除均記載客戶
      姓名、電話外，亦均載有「點數」、「單邊」、「留倉」
      、「交收」等欄位，並各記載相關數據；(4)空白簽注單（
      扣押物編號壹-2，共14紙）之相關空白表格則除記載前揭
      「代號」、「姓名」、「點數」、「單邊」、「留倉」、
      「交收」等欄位外，並載有「退佣」等欄位，均屬與期貨
      交易有關之用語；(5)股市常用術語（扣押物編號參-9）除
      記載關於股市常用之術語外，亦記載關於「股價指數期貨
      ：是期貨交易戶根據證券市場上市股票，經選擇後，依照
      市值或權值，以簡單的算術平均或加權平均法，計算出股
      價指數而據以計出的期貨合約，此期貨合約在期貨交易所
      集中交易，作為股市投資避險工具。」亦顯係與期貨交易
      有關之術語。另前揭基本話術應答資料（扣押物編號壹-6
      ）並以角色模擬之方式，教導營業員如何與客戶應答有關
      期貨交易，並解答客戶較常發問之問題。又證人佘鐘濂於
      警詢、偵訊及本院審理時，均證稱略以：其於95年4 月間
      接到一名男子的電話，問其是否有意願從事以臺灣期貨交
      易所之臺股指數期貨作為下單標的之期貨交易，經其表示
      同意後，該名男子即至其住處，向其告稱作每一口期貨，
      由「大昌期貨公司」收取手續費400 元，惟無須繳交保證
      金，於每星期五結帳一次，如同日下單口數或累積虧損、
      獲利超過1 萬元時，則於當日收盤後結算，得以電話方式
      下單等語，其乃交付其各人資料予該名男子開戶，嗣即由
      一名自稱係「大昌期貨公司」小姐之女子以電話與其連繫
      ，其乃自同年4 、5 月間起向該公司下單買賣操作期貨，
      買賣每一口期貨交易以每點200 元計算盈虧，手續費為每
      口400 元，前後大約操作2 年等語（見本件市調處卷一第
      1 至2 頁、臺北地檢署97年度偵字第26820 號卷第158 至
      159 頁、本院卷第64至67頁）。及前揭搜索扣押之證據資
      料中，另包括數捲錄音帶（即扣押物編號壹-9、參-23 ，
      各5 捲，其中編號壹-9係於搜索臺北縣板橋市○○路○ 段
      1 號5 樓之14時扣押取得，編號參-23 係搜索臺北縣中和
      市○○路73號5 樓時扣押取得），經本院各勘驗其中數捲
      錄音帶後，確認其錄音內容均係「大昌期貨公司」營業員
      與其客戶進行期貨交易買賣之報價、回報成交狀況、當日
      盈虧等交易內容之對話（勘驗內容詳如本院卷三第24至44
      頁所示）。是綜合以觀，足認上開臺北縣板橋市○○路○
      段1 號5 樓之14、臺北縣中和市○○路73號5 樓等處所，
      確均係供「大昌期貨公司」作為經營本件期貨交易業務之
      處所無疑。而「大昌期貨公司」並未辦理公司登記（見本
      件市調處卷二第37至38頁），顯係未經主管機關財政部證
      券暨期貨管理委員會許可經營期貨交易業務及期貨結算機
      構（下合稱期貨交易等業務），是其顯係非法經營期貨交
      易，且於接受客戶以自行撥打如附表三所列之電話號碼，
      而向該公司下單，並要求投資人將投資款匯入該公司指定
      如附表二所列帳戶內後，並未實際下單至期貨市場，僅於
      每日收盤後以電話通知投資人盈虧狀況，或於投資人要求
      解約時，將結算後之餘款匯入投資人指定之帳戶內等事實
      ，自堪認定。
四、另查，關於被告等參與或幫助本件犯行之事證：
（一）被告子○○、甲○○部分：經查，被告子○○不僅承租如
      附表一編號1 所示之房屋予其所指之「忠哥」，並提供以
      其妻即被告甲○○名義申請如附表二編號1 至5 所示之帳
      戶予「忠哥」使用，且其二人於「忠哥」欲自前揭附表所
      示之銀行領取100 萬元以上之大額款項時，曾數次依「忠
      哥」之指示，與「忠哥」指派之人會同後，前往如附表二
      編號2 所示之國泰世華銀行土城分行，由該指派人在銀行
      外等候，而由被告子○○陪同被告甲○○進入該銀行，由
      子○○填寫取款憑條，經甲○○簽名後，持向該銀行領取
      款項，其中於96年12月20日、97年1 月17日、同年1 月25
      日，係各提領300 萬元、300 萬元、700 萬元之鉅額現款
      ，且提款後均即交予該「忠哥」指派之人，如偶有「忠哥
      」未指派人會同領款時，則由其等依上開方式提款後，匯
      入「忠哥」指定之帳戶內等事情，業據被告子○○、甲○○分別於臺北市調處調查員詢問、偵訊及本院審理時，分
      別供述在卷（見本件市調處卷一第4 至6 頁、第14至17頁
      、第29至33頁，台北地檢署97年度偵字第26820 號卷第41
      至45頁、本院卷二第112 至129 頁），並有國泰世華銀行
      埔墘分行97年5 月22日國世埔墘字第0970000046號函送甲○○第000000000000號帳戶於97年1 月25日提領700 萬元
      之交易傳票、該行土城分行97年4 月21日國世土城字第09
      70000023號函送甲○○第000000000000號帳戶開戶資料及
      交易明細表、中國信託銀行97年9 月19日中信銀集作字第
      97510427號函送甲○○第0000000000000 號帳戶基本資料
      及交易明細表、土地銀行圓通分行97年9 月17日圓存字第
      0970000175號函送甲○○第000000000000號帳戶基本資料
      及交易明細表、台新銀行97年9 月15日台新作文字第9713
      259 號函送甲○○第00000000000000號帳戶開戶資料及交
      易明細表、板信商銀業務部97年9 月17日板信業務字第09
      78071685號函送甲○○第00000000000000號帳戶基本資料
      及交易明細表、國泰世華銀行學府分行97年5 月21日（97
      ）國世銀學府字第0022號函送甲○○設於土城分行第0000
      00000000號帳戶大額提現相關資料、國泰世華銀行土城分
      行98年11月13日國世土城字第0980000102號函送甲○○帳
      戶傳票、交易明細等在卷（見本件市調處卷一第290 至29
      1 頁、卷二第254 至550 頁、卷三、卷四第1 至17頁、台
      北地檢署97年度他字第1555號卷第149 至154 頁、本院卷
      一第238 至241 頁）可稽，互核相符，自堪認定。參以被
      告己○○申請如附表二編號11之台新銀行南東分行第0000
      0000000000號帳戶時，所留存之0000000000號行動電話（
      見本件市調處卷二第129 頁之帳戶查詢資料），即係被告
      子○○持有使用之電話，此為被告子○○所坦承（見本院
      卷一第258 頁），且被告子○○於臺北市調處調查員於97
      年9 月2 日上午9 時30分左右起，持本院所核發之前揭搜
      索票，至前開各處所進行搜索時，被告子○○即於同日上
      午9 時44分許，適時出現於前揭臺北縣板橋市○○路○ 段
      1 號「鴻龍社區」樓下，並即進入該社區大樓搭乘電梯，
      其間被告子○○雖同時持行動電話與他人通話，惟並無明
      顯停留，亦未見被告子○○有何觀察附近或周遭環境之舉
      動，且其與當時一起搭乘電梯之某位不詳女子同時出電梯
      後，係由被告子○○走在前面，該名女子緊跟在其後，一
      起步出電梯，於步出電梯後，並係往相同方向行走，依其
      前後距離觀察，該名女子係緊跟在被告子○○之後離開電
      梯等情，業據本院於99年1 月4 日勘驗期日，當庭勘驗上
      開「鴻龍社區」於97年9 月2 日上午9 時40分左右起之現
      場監視錄影帶無訛（詳本院卷二第104 至111 頁勘驗筆錄
      所示），並有上開現場監視錄影畫面之翻拍照片在卷（見
      本院卷二第44至71頁）可稽。又依卷附亦由被告子○○使
      用之0000000000號行動電話通聯紀錄所示，被告子○○於
      97年9 月2 日上午9 時44分57秒左右，係因被告寅○○（
      關於被告寅○○之本件犯罪事證，詳如後述）以所持有使
      用之0000000000號行動電話撥打被告子○○上開行動電話
      ，而與被告寅○○通話，通話時間約為16秒；嗣被告子○○則於同日上午9 時57分17秒，以所持上開行動電話回撥
      被告寅○○之上開行動電話，通話時間亦約為16秒。是足
      認被告子○○顯然對於上開社區或大樓之環境甚為熟悉，
      並係因其獲悉上開「大昌期貨公司」之營業處所遭搜索，
      乃有前往上開處所，欲瞭解現場情形，而被告寅○○亦係
      因知悉上開搜索情事，乃有與被告子○○通話之舉。被告
      子○○辯稱其當時係因所謂「反開發仲介」之房屋仲介案
      而前往該處看環境，不僅與前揭現場監視錄影畫面之實情
      顯然不符，其所辯當時並未與任何人約好前往該址看環境
      之說，亦顯與一般正常從事房屋仲介者，顯然不會自行冒
      然進入他人住宅之常情不合，是其前揭所辯，自不足採。
      又衡諸常情，於金融機構開設帳戶，請領存摺、金融卡一
      事，係針對個人身份之社會信用而予以資金流通，具有強
      烈之屬人性，且金融帳戶為個人理財工具，申請開設金融
      帳戶復無任何特殊限制，一般民眾皆可以存入最低開戶金
      額之方式，在不同金融機構申請多數存款帳戶使用，此乃
      眾所週知之事，是依一般人之社會經驗，若遇有人不以自
      己名義申請開戶，反蒐集他人之金融機構帳戶使用，均應
      知他人要求提供帳戶，係欲藉該帳戶取得不法犯罪所得，
      且欲以之隱匿帳戶內資金之實際取得人身份，被告對此自
      難諉為不知。況被告甲○○不僅將以其名義申請之前揭帳
      戶存摺及密碼交由其夫即被告子○○，任由子○○交予「
      忠哥」使用，並與被告子○○共同配合領取前揭大額款項
      （100 萬元以上）共達十餘次，並曾依「忠哥」之指示，
      於96年5 月17日配合辦理附表二編號1 所示中國信託銀行
      丹鳳分行第0000000000000 號帳戶之印鑑變更手續（見本
      件市調處卷一第4 至6 頁、卷二第421 至523 頁、本院卷
      一第130 至13 1頁、第255 至256 頁），是其等於提供上
      開帳戶資料予「忠哥」使用時，對於「忠哥」等犯罪集團
      成員可能將上開帳戶用於財產犯罪，不僅均得預見而不違
      反其本意，並實際共同參與其事，是依其等參與情形判斷
      ，顯均係以共同正犯之犯意，而與「忠哥」等本件犯罪集
      團成員，共同利用上開房屋、銀行帳戶資料作為本件期貨
      交易帳戶之故意甚明。被告子○○辯稱其係因向「忠哥」
      借款，為降低利息，乃將其所承租如附表一編號1 所示之
      房屋，及其妻即被告甲○○所申請之前揭帳戶等資料交予
      「忠哥」使用，並依「忠哥」指示，而與被告甲○○共同
      前往銀行領款後，交予「忠哥」指派之人或匯款予「忠哥
      」，並不知「忠哥」用以作為本件非法經營期貨交易使用
      之帳戶，且其於前揭搜索當日，係因房屋仲介開發之事而
      至該處現場，及被告甲○○辯稱其僅係以身為人妻之立場
      ，幫助其夫即被告子○○，而將前揭帳戶資料交予子○○
      使用，其等均不知有本件犯行，亦均未參與其事云云，顯
      均係卸責辯詞。另被告子○○所辯其不認識被告寅○○，
      其與被告寅○○前揭通話，係因寅○○先誤撥其電話，其
      乃回撥予寅○○，而各通話16秒左右云云，亦顯與一般正
      常電話使用者，如經前一通電話確認係不認識之他人所誤
      撥，顯不可能回撥之常情有異，其此部分所辯亦不足採。
（二）被告丙○○部分：經查，被告丙○○與被告卯○○、辛○○不僅曾有共同任職於亞洲證券股份有限公司（下稱亞洲
      證券公司）、誠進證券股份有限公司（下稱誠進證券公司
      ）之同事關係（關於被告卯○○、辛○○部分，詳如後述
      ），且被告丙○○並提供其所承租如附表一編號2 所示之
      房屋予「李先生」，又將以其名義申請如附表二編號6 至
      10所示之銀行帳戶（其中如附表二編號8 之「土地銀行」
      帳戶，與本件扣押物編號參-8「帳號資料」所示帳戶「土
      銀-1714 ，丙○○」之戶名及其帳號末4 碼相同），及如
      附表三編號1 至21所示之電話予「李先生」使用，復將以
      其姊林淑玲名義申請，惟原係由其使用之0000000000號行
      動電話借予「李先生」使用，又依「李先生」之指示及陪
      同，於94年7 月6 日至國泰世華銀行板東分行提領200 萬
      元，另於94年8 月19日、95年4 月12日，均至國泰世華銀
      行埔墘分行，各提領300 萬元、332 萬元現金，並於提領
      後均即交付在各該銀行門口等候之「李先生」等情，業據
      被告丙○○於臺北市調處調查員詢問時供陳在卷（見本件
      市調處卷一第139 頁），並有國泰世華銀行97年6 月3 日
      國世板東字第0970000159號函送丙○○第000000000000號
      帳戶開戶資料及交易明細表、國泰世華銀行埔墘分行97年
      6 月18日國世埔墘字第0970000054號函送丙○○第000000
      000000號帳戶於94年8 月19日、95年4 月12日之大額提現
      資料、該行97年6 月19日國世板東字第0970000178號函送
      丙○○第000000000000號帳戶於94年7 月6 日大額提現資
      料在卷（見本件市調處卷二第92至104 頁、台北地檢署97
      年度他字第1555號卷第141 至148 頁）可稽。則依前揭說
      明，足認被告丙○○於提供上開銀行帳戶資料予「李先生
      」使用時，對於「李先生」等犯罪集團成員可能將上開帳
      戶用於財產犯罪，顯得預見而不違反其本意，否則自無可
      能為「李先生」承租上開房屋，又將上開銀行帳戶資料、
      電話交予「李先生」，並配合領取上開款項，及按月為「
      李先生」繳納上開房屋之管理費、瓦斯抄錶及收信（見本
      件市調處卷一第137 頁）。且依其前揭參與情形判斷，顯
      係以共同正犯之犯意，而與「李先生」等本件犯罪集團成
      員，共同利用上開帳戶作為本件期貨交易帳戶之故意甚明
      。被告丙○○辯稱其係因向「李先生」借款，因「李先生
      」答應不收取利息，並給予彈性還款時間，惟其仍無法還
      款，乃將其所承租如附表一編號2 所示之房屋及前揭電話
      、銀行帳戶等資料，均交予「李先生」使用，並依「李先
      生」之指示，配合前往銀行領取前揭款項，並不知「李先
      生」係將上開房屋、帳戶資料用作本件非法經營期貨交易
      使用，亦未參與其事云云，顯係卸責之詞。
（三）被告寅○○部分：經查，被告寅○○不僅提供其所承租如
      附表一編號3 所示之房屋予「陳董」，又將以其名義申請
      如附表三編號22至45所示之電話，及以其名義申請之0000
      000000號行動電話予「陳董」使用（該行動電話之97年8
      月份帳單業經前揭搜索扣押為如本件扣押物編號貳-1所示
      ）。又依卷附被告寅○○所使用之0000000000號行動電話
      與被告子○○所使用之0000000000號行動電話通聯紀錄，
      及前揭事證所示，既足認被告子○○與寅○○均係因獲悉
      上開「大昌期貨公司」營業處所遭搜索，乃有於97年9 月
      2 日上午9 時44分57秒，及於同日上午9 時57分17秒許，
      各以所持上開行動電話通話，各通話約16秒之舉。自足認
      被告寅○○於提供上開承租房屋及電話號碼予「陳董」使
      用時，對於「陳董」等犯罪集團成員可能將上開帳戶用於
      財產犯罪，顯得預見而不違反其本意，且依其前揭參與情
      形判斷，顯係以共同正犯之犯意，而與「陳董」等本件犯
      罪集團成員，共同利用上開承租房屋及電話號碼，作為本
      件期貨交易使用之故意甚明。被告寅○○辯稱其係因向「
      陳董」所周轉之資金均無庸計算利息，乃將其承租如附表
      一編號3 所示之房屋及前揭電話均交予「陳董」使用，並
      不知「陳董」用以作為本件非法經營期貨交易使用，亦未
      參與其事云云，顯係卸責之詞。
（四）被告卯○○部分：經查，被告卯○○、辛○○不僅均與被
      告丙○○曾有前揭共同任職於亞洲證券公司、誠進證券公
      司之關係，被告卯○○並提供其所承租如附表一編號4所
      示之房屋予「張大哥（Ken 哥）」，又將以其名義向科英
      股份有限公司（嗣於97年10月間改名為中嘉寬頻股份有限
      公司，下稱中嘉寬頻公司）申請，原係裝設於其前曾居住
      之臺北縣中和市○○路827 號8 樓之3 ，供其自己使用之
      CM-Moto 電視（即Cable Modem 有線電視）網路，依「張
      大哥（Ken 哥）」之指示，移機至臺北縣中和市○○路73
      號5 樓之前開「大昌期貨公司」實際營業處所，供「大昌
      期貨公司」非法經營本件期貨交易處所使用，且其於簽約
      承租上開臺北縣中和市○○路73號5 樓房屋，曾至現場看
      過房屋，於前揭移機時，亦親至該址簽收確認已完成移機
      手續等情，業據其於臺北市調處調查員詢問及本件99年3
      月24日、同年月31日審理期日，分別供述在卷（見本件市
      調處卷一第118 至119 頁、本院卷三第15頁反面、第68頁
      ），並經本院以公務電話向中嘉寬頻公司確認被告卯○○
      係於97年5 月9 日向該公司申辦移機，由前開臺北縣中和
      市○○路827 號8 樓之3 移機至臺北縣中和市○○路73號
      5 樓等情（見本院卷三第45頁）相符，自堪採認。則被告
      卯○○對於前揭臺北縣中和市○○路73號5 樓現場係供「
      大昌期貨公司」作為非法經營本件期貨交易處所使用之實
      情，顯有所認知，並參與其事，否則自無可能為「張大哥
      （Ken 哥）」承租上開房屋，並將其原申裝供自己使用之
      前開有線電視網路，改為移機至前開「大昌期貨公司」之
      實際營業處所，並為其簽收確認之理，而足認被告卯○○
      於提供上開承租房屋及有線電視網路予「張大哥（Ken 哥
      ）」時，對於「張大哥（Ken 哥）」等犯罪集團成員將可
      能用於財產犯罪，顯得預見而不違反其本意，且依其前揭
      參與情形判斷，其顯係以共同正犯之犯意，而與「張大哥
      （Ken 哥）」等本件犯罪集團成員，共同利用上開承租房
      屋及有線電視網路，作為本件期貨交易使用之故意甚明。
      被告卯○○辯稱其係因與「張大哥（Ken 哥）」網聚時，
      吃飯、唱歌之相關費用均係由「張大哥（Ken 哥）」付費
      ，乃將其承租如附表一編號4 所示之房屋交予「張大哥（
      Ken 哥）」使用，並因其本身已無需使用上開有線電視網
      路，乃移機至台北縣中和市○○路73號5 樓前址，並不知
      「張大哥（Ken 哥）」係用以作為本件非法經營期貨交易
      使用，並未參與其事云云，顯係卸責之詞。
（五）被告壬○○部分：經查，被告壬○○原名「游玉卿」，於
      94年間改名現姓名（見本件市調處卷一第258 頁反面）。
      又「大昌期貨公司」係以前揭臺北縣中和市○○路73號5
      樓、臺北縣板橋市○○路○ 段1 號5 樓之14等處，作為非
      法經營本件期貨交易等業務之處所，已如前述。而本件
      搜索臺北縣板橋市○○路○ 段1 號5 樓之14所取得編號壹
      -3「業務業績獎金、分紅及退佣表」之扣押物，其中載有
      「退佣，代號：1 ，姓名：壬○○」、「群組：a0，姓名
      ：芝庭，寶華- 板橋，壬○○，000000000000，退佣金額
      ：10500 」等文字；搜索臺北縣中和市○○路73號5 樓
      所取得編號參-7「退佣明細」之扣押物，其上除載有「退
      佣明細」、「本週退佣合計」等空白欄位外，亦同時列載
      「國泰世華，壬○○」等文字；另上開搜索扣押物編號
      參-1之電話簿亦載有「張華英、姜禮兆- 芝庭」、扣押物
      編號參-25 之客戶名單之備註欄亦載有「吳文義- 芝庭」
      等文字。而上開「寶華- 板橋，壬○○，000000000000」
      之文字記載，經核與被告壬○○於星展銀行（原名寶華銀
      行）板橋分行所設第000000000000號帳戶，係以其本人名
      義申請開戶之資料（見本件市調處卷四第320 至324 頁）
      相符。又依星展銀行97年10月15日星板發97字第62號函送
      被告壬○○前揭帳戶之交易明細（見本件市調處卷四第32
      0 頁、第325 至349 頁）所示，被告壬○○前揭帳戶自93
      年11月1 日開戶起，每隔數日即有款項匯入，且自95年4
      月間起（此時被告壬○○已由原姓名「游玉卿」改為現姓
      名）之匯入款中，有數筆係各以被告己○○、辛○○、丑
      ○○名義匯入，其中以被告己○○名義匯入之款項共12筆
      ，金額合計284 萬9612元、以被告辛○○名義匯入之款項
      共5 筆，金額合計132 萬4179元、以被告丑○○名義匯入
      之款項共10筆，金額合計824 萬3648元，核與前開退佣明
      細關於被告壬○○之部分，均記載「壬○○」或「芝庭」
      ，而非「游玉卿」相符，足以佐證前開以己○○、辛○○
      、丑○○名義匯入之款項，即係前揭退佣之匯款。參以被
      告壬○○供稱其前揭星展銀行板橋分行第000000000000號
      帳戶係由其個人使用，未曾借給他人使用，該帳戶之存摺
      、印鑑章均係由其自己放在家中保管等語（見本件市調處
      卷一第258 頁反面），及其於97年8 月27日中午12時34分
      許，曾以所持有使用之0000000000號行動電話，與被告子
      ○○所持有使用之0000000000號行動電話通話（通聯紀錄
      見本件市調處卷一第160 頁反面），且其於95年1 月31日
      與被告癸○○共同搭乘中華航空公司之同班飛機出國前往
      吉隆坡，再於97年2 月1 日與被告卯○○、辛○○、丑○○、癸○○等人，共同搭乘荷蘭航空公司之同班飛機前往
      曼谷（見本件市調處卷一第279 至280 頁反面、本院卷一
      第213 至225 頁所附被告壬○○、癸○○、卯○○、辛○○、丑○○之入出境紀錄、卷二第98至101-1 頁所附中華
      航空公司98年12月17日2009TPEDE00631號函送航班資訊及
      班機座位圖、第141 至147 頁所附荷蘭航空公司99年1 月
      12日函覆班機時刻資料），而被告子○○、卯○○均係本
      件非法經營期貨交易等業務之共犯，已如前述（另被告己○○、辛○○、丑○○、癸○○等人參與本件幫助犯行部
      分，如後所述）。是綜合以觀，足認被告壬○○與被告子
      ○○、卯○○、己○○、辛○○、丑○○、癸○○等人均
      相互認識，且被告壬○○即為前揭「大昌期貨公司」之營
      業人員，前揭退佣明細及原寶華銀行板橋分行第00000000
      0000號帳戶交易明細所示之匯入款，即係以被告己○○、
      辛○○、丑○○名義匯入之退佣款項，而前揭電話簿、客
      戶名單所載內容即係被告壬○○負責之客戶資料。是被告
      壬○○顯然知悉「大昌期貨公司」係利用前揭臺北縣中和
      市○○路73號5 樓等處所，作為本件非法經營期貨交易等
      業務之實際營業處所，並擔任其營業員，且依被告壬○○
      前揭參與情形判斷，其顯係以共同正犯之犯意，與被告子
      ○○、卯○○等本件犯罪集團成員，有共同非法為本件期
      貨交易等業務之犯意聯絡，並擔任營業員而分擔部分行為
      之事實，自堪認定。被告壬○○辯稱其不知有「大昌期貨
      公司」及該公司有本件非法經營期貨交易等業務之行為，
      前揭帳戶之匯入款係因其從事美容事業之收入款項，與上
      開事證不符，不足採信。
（六）被告戊○○、庚○○、林燕玲部分：經查，關於被告戊○○、庚○○、林燕玲彼此間相互認識，且本件扣押物編號
      參-5之BQ00000000號（消費日期為97年7 月16日）、BP00
      000000、BP00000000號（消費日期均為97年7 月24日）、
      BL00000000號（消費日期為97年8 月11日）等4 張統一發
      票，均係被告戊○○消費取得之發票，另BP00000000號統
      一發票（消費日期為97年7 月24日）則係被告庚○○消費
      取得之發票等事實，業據其等分別供述在卷（見本件市調
      處卷一第232 頁反面、台北地檢署97年度偵字第26820 號
      卷第28至31頁、本院卷一第80頁），互核相符，並有遠東
      百貨公司板橋分公司97年9 月18日遠百（97）板字第0018
      號函在卷（見本件市調處卷一第245 至246 頁）。又本件
      臺北市調處調查員於97年9 月2 日上午9 時30分許，持本
      院核發前揭搜索票，前往上開台北縣中和市○○路81號6
      樓搜索時，因該址門口有監視器，且無人開門，經找鎖匠
      開門進入屋內後，發現屋內空無一物，惟發現有cable 線
      遷延至臺北縣中和市○○路73號5 樓，乃報請承辦檢察官
      核准後，緊急搜索該處，當時該處屋內之人員早已透過監
      視器獲知將被搜索，相關人員早已逃竄，且於屋內發現有
      焚燒相關文件之情況，惟經搜索後，仍扣得本件扣押物編
      號參-5即由被告戊○○消費之前揭BQ00000000號、BP0000
      0000、BP00000000號、BL00000000號，共4 張統一發票，
      及由被告庚○○消費之BP00000000號統一發票之事實，業
      據證人即參與前揭搜索之臺北市調處調查員乙○○於本件
      99年3 月24日審理期日，到庭結證屬實（見本院卷三第5
      至7 頁），並有前揭5 張統一發票及遠東百貨公司函在卷
      可稽。另臺北市調處調查員持本院核發之前揭搜索票，前
      往臺北縣板橋市○○路○ 段1 號10樓之16搜索時，亦因前
      揭相同原因而改至同址1 號5 樓之14進行緊急搜索，因而
      扣得本件扣押物編號壹-11 即由被告林燕玲於97年9 月2
      日即前揭搜索當日上午8 時12分許，至便利商店繳納其所
      駕駛車號0639-TK 號自小客車之停車費繳款收據。而被告
      戊○○、庚○○均坦承上開統一發票係由其等各別消費所
      取得，而被告林燕玲亦坦承上開停車費繳款收據所載，係
      由其於97年9 月2 日當日上午所繳納，並有臺北縣政府交
      通局97年9 月16日北交營字第090687682 號函檢附被告林
      燕玲所駕駛上開0639-TK 號自小客車繳費情形、車號查詢
      汽車車籍等查詢資料在卷（見本件市調處卷一第337 至34
      3 頁）可稽。是由上開搜索經過及前揭現場情形判斷，前
      揭經搜索扣押取得之統一發票、停車費繳款收據等物，顯
      係上開逃竄離開現場人員之個人物品，並均係因其等於燒
      毀前揭相關文件後，逃離現場時，未及將其一併燒毀或帶
      走而遺留於現場，是各該逃離現場之人員顯均係「大昌期
      貨公司」之現場營業員，且其中由被告林燕玲於97年9 月
      2 日（依本件扣押物編號壹-11 所附「中華民國97年政府
      行政機關辦公日曆表」所示，當日為週二之上班日）上午
      8 時12分許繳納之前揭繳費收據，更顯係被告林燕玲於當
      日繳款後，一併攜至前揭台北縣板橋市○○路○ 段1 號5
      樓之14之「大昌期貨公司」實際營業處所上班，因而被搜
      索查扣，且上開統一發票及停車費繳款收據，均非其等遺
      失或遭竊之物，亦非偶然出現在上開搜索地點。再參被告
      戊○○之綽號為「小幼」，此為被告戊○○所自承（見本
      件市調處卷一第242 頁，本院卷三第77頁），核與被告庚○○供稱其平時稱呼被告戊○○為「小幼」，其手機中儲
      存之被告戊○○使用之手機門號「0000000000」亦係以「
      小幼」為名而儲存（見本件市調處卷一第231 至232 頁）
      ，及被告林燕玲供稱其認識被告戊○○及庚○○，並稱「
      戊○○綽號叫小幼，小幼是憶秋的客人」等語相符，自堪
      認定（至於被告戊○○於本院99年3 月31日審理期日，另
      辯稱其綽號亦可稱為「小柚」云云，核與前揭事證不符，
      不足採信）。而前揭搜索扣押物，其中編號號參-2號之「
      現金帳」第1 頁即記載：「5 樓管理費，每月一次（月初
      ）給小幼」，另第57頁亦以紙條浮貼方式，載明「幼，9/
      1 ，5000」等文字，經核對結果，益證被告戊○○確係「
      大昌期貨公司」之現場營業員無誤。從而，本件雖未直接
      扣得被告戊○○、庚○○、林燕玲擔任「大昌期貨公司」
      營業員之事證，惟依上開統一發票、停車費繳款收據等間
      接證據，及前揭現場情形判斷，仍足認定被告戊○○、庚○○、林燕玲均係「大昌期貨公司」之現場營業員，而有
      共同參與本件非法經營期貨交易等業務之犯行無疑。被告
      戊○○辯稱其未在「大昌期貨公司」上班，上開統一發票
      雖係其本身及被告戊○○消費之發票，惟應係其遺失或被
      竊後，被拿至上開搜索現場而被查扣；被告庚○○辯稱其
      未在「大昌期貨公司」上班，前開統一發票係由其消費，
      惟已交予被告戊○○，不知該紙發票何以會出現在上開搜
      索現場；被告林燕玲辯稱其未在「大昌期貨公司」上班，
      不知其前揭停車費繳款收據何以出現在前揭搜索現場云云
      ，均係卸責之詞。
（七）被告己○○、丑○○、辛○○、癸○○部分：經查，關
      於被告己○○將以其名義申請如附表二編號11之台新銀行
      南東分行、編號12之臺北富邦銀行西湖分行帳戶，及以其
      名義申請之0000000000號行動電話等資料，均交予「林先
      生」使用之事實，業據其坦承在卷，並有台新銀行97年5
      月29日台新作文字第9707901 號函送己○○於該行南東分
      行所設第00000000000000號帳戶開戶資料及交易明細表、
      台北富邦銀行營運作業部97年4 月16日北富銀營作字第97
      05126 號函送己○○於該行所設第000000000000號帳戶開
      戶資料及交易明細在卷（見本件市調處卷二第106 至160
      頁、卷四第18至135 頁反面）在卷；關於被告丑○○將
      以其名義申請如附表二編號13至15所示之銀行帳戶資料，
      均交予「李先生」使用之事實，亦據其坦承在卷，並有國
      泰世華銀行汐止分行97年3 月13日國世汐止字第09700000
      07號函送丑○○於該行所設第000000000000號帳戶開戶資
      料及交易明細、台北富邦銀行營運作業部97年4 月16日北
      富銀營作字第9705126 號函送丑○○於該行所設第000000
      000000號、第000000000000號帳戶開戶資料及交易明細在
      卷（見本件市調處卷四第18至244 頁反面）可稽；關於
      被告辛○○將以其名義申請如附表二編號16、17所示之銀
      行帳戶，及以其名義申請之（02）00000000號電話（參見
      本件市調處卷一第177 頁反面所附通聯調閱查詢單所載）
      均交予「陳大哥」使用之事實，亦據其坦承在卷（見本件
      市調處卷一第173 至175 頁）可稽；關於被告癸○○將
      以其名義申請如附表二編號18所示之銀行帳戶交予「忠哥
      」使用之事實，亦據其坦承在卷，並有土地銀行華江分行
      97年10月16日華存字第0970000202號函送癸○○於該行所
      設第000000000000號帳戶開戶資料及交易明細在卷（見本
      件市調處卷四第350 至396 頁）可稽。是上開事實，固均
      堪認定，且依前揭說明，足認被告己○○、丑○○、辛○○、癸○○等於各提供上開銀行帳戶等資料予「林先生」
      、「李先生」、「陳大哥」、「忠哥」使用時，對於「林
      先生」等犯罪集團成員將以前開帳戶等資料用於本件財產
      犯罪，顯有所預見而不違反其本意。惟按刑法上之幫助犯
      ，係對於犯罪與正犯有共同之認識，而以幫助之意思，對
      於正犯資以助力，而未參與實施犯罪之行為者而言（最高
      法院75年度臺上字第1509號、88年度臺上字第1270號判決
      意旨參照）。是如未參與實施犯罪構成要件之行為，且係
      出於幫助之意思提供助力，即屬幫助犯，而非共同正犯。
      查本件被告己○○、丑○○、辛○○、癸○○固均將其等
      各自申請之上開銀行帳戶等資料，分別交予前開「林先生
      」等犯罪集團成員，供該犯罪集團成員使用，使該詐騙集
      團成員得利用其等之幫助而為前揭非法經營期貨交易業務
      等犯行，惟依本件卷證，並無證據證明被告己○○、丑○○、辛○○、癸○○等有參與前揭犯罪集團成員所為犯行
      之構成要件；況使用他人帳戶犯罪者，本欲利用他人帳戶
      以隱瞞自己身分而逃避檢警追緝，是被告己○○、丑○○
      、辛○○、癸○○等雖可預見使用其等前揭銀行帳戶等資
      料者，將利用其所交付之前揭銀行帳戶等資料，作為前揭
      不法犯行使用，然其等主觀上有無將使用上開帳戶等資料
      者所實施之犯行，視為己身犯行之共同犯意聯絡，實非無
      疑，依罪疑唯輕之原則，自應為有利於被告己○○、丑○○、辛○○、癸○○之認定，認其等均係以幫助他人為前
      揭非法經營本件期貨交易業務等犯行之意思，而參與本件
      構成要件以外之行為，均為幫助犯。又被告己○○雖與被
      告子○○曾有工專同學之關係，被告癸○○與子○○為堂
      兄弟，被告辛○○則與被告丙○○、卯○○等人曾有前揭
      同事關係，且被告己○○於申請前揭台新銀行南東分行、
      臺北富邦銀行西湖分行帳戶時，係於申請資料上分別留存
      被告子○○所使用0000000000號行動電話，及以被告甲○○之兄呂學政名義申請之0000000000號行動電話；另被告
      丑○○與辛○○、癸○○等人，雖曾於96年6 月16日、97
      年2 月1 日共同搭機出國，被告丑○○亦曾與辛○○於97
      年5 月6 日共同搭機出國，或各該被告曾各別或共同與被
      告寅○○、壬○○、卯○○共同搭機出國（見本件市調處
      卷一第187 至189 頁反面），惟此部分行為均非本件構成
      要件行為，自不足據為其等有參與本件構成行為之證據；
      另以被告辛○○名義向中華電信公司申請帳號為00000000
      、00000000號之Hit Net 網路帳號卡，雖於前揭台北縣中
      和市○○路73號5 樓現場被搜索扣押，惟亦不足據為被告
      辛○○有參與本件構成要件行為之認定依據。
（八）另按「共同正犯間，非僅就其自己實施之行為負其責任，
      並在犯意聯絡之範圍內，對於他共同正犯所實施之行為，
      亦應共同負責。」（最高法院85年度臺上字第3143號判決
      ）、「刑法之共同正犯，除同謀犯僅以其參與犯罪之謀議
      為其犯罪構成要件外，一般共同正犯，係採客觀主義，以
      共同實施構成犯罪事實之行為為成立要件，共犯相互間，
      若有共同實施犯罪行為之意思，雖祇分擔一部分行為，仍
      應就全部犯罪事實共同負責，惟其所為之一部行為，須為
      構成犯罪事實之內容，始有分擔實施可言。」（最高法院
      89年度臺上字第2531號判決）。本件依前揭事證所示，被
      告子○○、甲○○與「忠哥」，被告丙○○與「李先生」
      ，被告寅○○與「陳董」，被告卯○○與「張大哥（Ken
      哥）」，既各有前揭共同正犯之犯意聯絡，已各如前述，
      而其等各交予「忠哥」、「李先生」「陳董」、「張大哥
      （Ken 哥）」使用之前揭房屋、銀行帳戶或電話，及被告
      己○○、丑○○、辛○○、癸○○各交予「林先生」、「
      李先生」、「陳大哥」、「忠哥」如附表二編號11至18之
      銀行帳戶資料，復均作為本件「大昌期貨公司」非法經營
      期貨交易業務等犯行使用（其中如附表一編號1 、4 之前
      揭處所，均係「大昌期貨公司」之實際營業處所，而附表
      一編號2 、3 均係空屋，顯均係作為掩飾本件犯罪、逃避
      檢警追查之用；另如附表三編號22之電話即係佘鐘濂之下
      單電話，而附表二編號13之帳戶即係本件證人佘鐘濂之匯
      款帳戶，見本件市調處卷二第1 至8 頁所附合作金庫銀行
      新營分行97年3 月3 日（97）合金營存字第097000008 號
      函送佘鐘濂於該分行所設第0000000000000 號帳戶之開戶
      資料及交易明細表所示），足認被告子○○、甲○○、丙○○、寅○○、卯○○與「忠哥」、「李先生」「陳董」
      、「張大哥（Ken 哥）」、「林先生」、「陳大哥」等，
      及擔任「大昌期貨公司」營業員之被告壬○○、戊○○、
      庚○○、林燕玲間，就本件「大昌期貨公司」於前揭處所
      非法經營期貨交易業務等犯行，彼此間均有犯意聯絡及行
      為分擔，並以推由被告壬○○、戊○○、庚○○、林燕玲
      擔任現場營業員之方式，共同為前揭非法經營期貨交易業
      務等犯行之事實，洵堪認定。另依前揭事證所示，應認被
      告己○○、丑○○、辛○○、癸○○等均係以幫助他人即
      被告子○○等為非法經營本件期貨交易業務等犯行之意思
      ，而參與本件構成要件以外之行為，均為幫助犯。
（九）綜上所述，被告子○○、甲○○、丙○○、寅○○、卯○○、壬○○、戊○○、庚○○、林燕玲等共同為本件犯行
      ，及被告己○○、丑○○、辛○○、癸○○等幫助被告子
      ○○等為本件犯行之事實，均事證明確，洵堪認定，均應
      依法論罪科刑。
五、按台灣期貨交易所股份有限公司（下稱台灣期貨交易所）開
    設台股指數期貨交易之目的，在於提供市場參與者預測未來
    經濟發展趨勢，預作避險或套利；看多或看空乃繫於參與者
    對於未來展望之評估，不純然依靠機率，難認概屬「射倖賭
    博」。且地下期貨如吸納合法期貨市場眾多資金，非惟易於
    影響合法期貨之正常交易，減少政府之期貨交易稅收，且地
    下期貨之操盤者，為己身之大量空單或多單，亦會試圖影響
    現貨指數價格，更易導致股市異常暴漲暴跌；此與賭博罪重
    在維護社會善良風氣，其所保護之法益，並非完全相同。又
    台灣期貨交易所訂定之「台灣證券交易所股價指數期貨契約
    交易規則」（下稱期貨契約交易規則）第十條、第十五條第
    一項固分別規定：「本契約之買賣申報以電腦自動撮合。撮
    合方式開盤採集合競價，開盤後採逐筆撮合」、「期貨商受
    託買賣本契約，應於受託前按受託買賣之合計數量預先收足
    交易保證金，並自成交日起迄交割期限屆至前，按每日結算
    價逐日計算每一委託人持有部位之權益，合併計入委託人之
    保證金帳戶餘額」。然此係針對合法經營台灣期貨交易所股
    價指數期貨所作之規定，至於未經主管機關許可經營台股指
    數期貨交易之業者，其擅自經營者是否為台股指數期貨，仍
    須按股價指數期貨交易契約之定義決之，非謂其經營方式，
    有部分與上開期貨契約交易規則不符，即謂非屬股價指數期
    貨契約交易（最高法院98年度臺上字第5277號判決參照）。
    又被告等本件所為既係非法經營或幫助經營期貨交易等業務
    罪，且「大昌期貨公司」根本未合法設立，自無從與其委託
    客戶簽訂被告等選任辯護人所指之期貨契約、期貨選擇權契
    約、槓桿保證金契約等書面文件。從而，自不得以前揭客戶
    並未簽訂上開書面契約，即認為被告等所為非屬經營或幫助
    經營期貨交易等業務，且依證人佘鐘濂前揭指訴，及扣案包
    括前揭基本話術應答資料、客戶盈虧表、退佣名單等物所示
    ，足認被告子○○、甲○○、丙○○、寅○○、卯○○、壬○○、戊○○、庚○○、林燕玲等確均係非法從事本件期貨
    （地下期貨）交易等業務，而非賭博犯行。是核被告被告子
    ○○、甲○○、丙○○、寅○○、卯○○、壬○○、戊○○
    、庚○○、林燕玲等所為，均係觸犯期貨交易法第112 條第
    2 款之未經許可擅自經營期貨結算機構罪，及同條第3 款之
    違反非期貨商不得經營期貨交易業務罪；被告子○○等選任
    辯護人以前詞為其等辯護稱本件「大昌期貨公司」所為係賭
    博犯行，而非屬非法經營期貨交易業務等犯行，自無可取。
    另按刑事法若干犯罪行為態樣，本質上原具有反覆、延續實
    行之特徵，立法時既予特別歸類，定為犯罪構成要件之行為
    要素，則行為人基於概括之犯意，在密切接近之一定時、地
    持續實行之複次行為，倘依社會通念，於客觀上認為符合一
    個反覆、延續性之行為觀念者，於刑法評價上，即應僅成立
    一罪，俾免有重複評價、刑度超過罪責與不法內涵之疑慮，
    學理上所稱「集合犯」之職業性、營業性或收集性等具有重
    複特質之犯罪均屬之，例如經營、從事業務、收集、販賣、
    製造、散布等行為概念者是（最高法院95年度臺上字第1079
    號判決意旨參照）。查期貨交易法第112 條第2 款所規定未
    經許可擅自經營期貨結算機構罪，及同條第3 款所規定之違
    反非期貨商不得經營期貨交易業務罪，其所稱「經營期貨結
    算機構」及「經營期貨交易業務」，本質上即屬持續實行之
    複次行為，具備反覆、延續之行為特徵，應評價為包括一罪
    之集合犯，是本件被告子○○、甲○○、丙○○、寅○○、
    卯○○、壬○○、戊○○、庚○○、林燕玲等於前揭密切接
    近之時地，持續實行之複次行為，自應各論以包括一罪（最
    高法院95年度臺上字第1079號判決意旨參照）。又依前揭事
    證所示，被告子○○、甲○○、丙○○、寅○○、卯○○、
    壬○○、戊○○、庚○○、林燕玲等本件所為，均係以一行
    為同時觸犯上開期貨交易法第112 條第2 款之未經許可擅自
    經營期貨結算機構罪，及同條第3 款之違反非期貨商不得經
    營期貨交易業務罪，應依刑法第55條規定，從一重論以情節
    較重之違反非期貨商不得經營期貨交易業務罪；公訴意旨認
    其等所犯前揭二罪，應依數罪併罰，核屬誤會。被告子○○
    、甲○○、丙○○、寅○○、卯○○、壬○○、戊○○、庚○○、林燕玲與「忠哥」、「李先生」、「陳董」、「張先
    生（Ken 哥）」、「林先生」、「陳大哥」等就前揭犯行，
    彼此間均有犯意聯絡及行為分擔，均應論以共同正犯。另被
    告己○○、丑○○、辛○○、癸○○等則均係犯幫助被告子
    ○○等為前揭犯行之罪，應依刑法第30條第2 項規定，按正
    犯之刑減輕之。又按幫助犯係從犯，係從屬於正犯而成立，
    刑法上既無「共同幫助」之情，當亦無「幫助共同」之可言
    ，即幫助一人為幫助，幫助二人以上亦為幫助（臺灣高等法
    院暨所屬法院70年度法律座談會刑事類第17號法律問題研討
    結果及司法院第二廳研究意見參照）。是被告子○○、甲○○、丙○○、寅○○、卯○○、壬○○、戊○○、庚○○、
    林燕玲及前揭「忠哥」等間，就本件前揭非法經營期貨交易
    業務罪之犯行，雖有犯意聯絡及行為分擔，均為共同正犯，
    惟被告己○○、丑○○、辛○○、癸○○等所為提供前揭銀
    行帳戶資料或電話，使被告子○○等得藉以實施前揭犯行之
    幫助行為，仍僅應論以刑法第30條第1 項前段、期貨交易法
    第112 條第2 款之未經許可擅自經營期貨結算機構罪及同條
    第3 款之違反非期貨商不得經營期貨交易業務罪，且其等均
    係以前揭交付銀行帳戶資料及電話之一幫助行為，幫助被告
    子○○等觸犯上開二罪，均係一行為觸犯上開二個幫助犯期
    貨交易法第112 條第2 款之未經許可擅自經營期貨結算機構
    罪及同條第3 款之違反非期貨商不得經營期貨交易業務罪，
    均為想像競合犯，均應依刑法第55條規定，從一情節較重之
    幫助犯違反非期貨商不得經營期貨交易業務罪處斷，並均依
    刑法第30條第2 項規定，各按正犯之刑減輕之；公訴意旨認
    被告己○○、丑○○、辛○○、癸○○亦為本件共同正犯，
    及其等所犯前揭二罪，應依數罪併罰，容屬誤會，並因刑事
    訴訟法第300 條所謂變更法條，係指罪名之變更而言，若僅
    係行為態樣有正犯、幫助犯之分，即無庸引用刑事訴訟法第
    300 條變更檢察官起訴之法條，此與最高法院30年上字第15
    74號判例所指「檢察官以教唆犯起訴，而法院認為正犯或從
    犯者，即應變更檢察官所引適用法條」之情形，尚屬有別（
    最高法院96年度臺上字第2061號判決意旨參照），是此部分
    尚毋庸變更起訴法條，併予敘明。又被告等本件犯罪行為既
    係自93年11月間某日起，迄97年9 月2 日遭前揭搜索查獲之
    日止，已如前述，其行為終止日已在刑法於95年7 月1 日修
    正施行後，自應適用修正後之現行刑法規定，而無新舊刑法
    規定之比較適用問題，亦無中華民國96年罪犯減刑條例規定
    之適用，亦併敘明。
六、另查：
（一）被告子○○前於98年間，固曾因詐欺案，經臺灣板橋地方
      法院檢察署（下稱板橋地檢署）檢察官以98年度偵字第39
      55號起訴書提起公訴，經臺灣板橋地方法院（下稱板橋地
      院）以98年度簡字第2471號判決判處有期徒刑3 月，減為
      有期徒刑1 月15日，並經該院以98年度簡上字第747 號判
      決駁回其上訴，並諭知緩刑2 年確定（見本院卷一第101
      至109 頁所附上開起訴書1 件、刑事判決2 件）。惟查，
      依板橋地檢署檢察官前揭起訴書及板橋地院前揭判決所載
      ，係認定被告子○○基於幫助詐欺取財之犯意，於不詳時
      間，將其妻甲○○（於另案經板橋地檢署檢察官以97年度
      偵字第24100 號為不起訴書處分確定）所有之中國信託銀
      行第000000000000號帳戶存摺、金融卡及密碼，均交予姓
      名年籍均不詳，綽號「忠哥」之成年男子，作為詐騙他人
      款項之人頭帳戶，而認被告子○○於該件所為，係觸犯刑
      法第30條第1 項前段、第339 條第1 項之幫助詐欺取財罪
      。是被告子○○於該件所犯，與其於本件係與被告甲○○
      、丙○○、寅○○、卯○○、壬○○、戊○○、庚○○、
      丁○○及前揭「忠哥」、「李先生」等，共同犯期貨交易
      法第112 條第2 款之未經許可擅自經營期貨結算機構罪及
      同條第3 款之違反非期貨商不得經營期貨交易業務罪，自
      屬不同構成要件及罪質之犯罪，其犯罪情節亦有所不同。
      從而，自不得僅因其於前揭另案所交付前揭中國信託銀行
      第000000000000號帳戶存摺等資料，與如附表二編號1 之
      帳戶資料相同，及前揭另件詐欺犯之共同正犯亦包括「忠
      哥」，即認為被告子○○前揭另案所犯之幫助詐欺罪，與
      本件犯罪係屬相同之不法行為，或認係同一案件。是板橋
      地院就被告子○○前揭另案所犯幫助詐欺罪之確定判決，
      對於被告子○○本件犯罪自無既判力。被告子○○之選任
      辯護人認板橋地院前揭另案判決之既判力應及於本案，自
      屬誤會。又被告甲○○於前揭另件詐欺案，雖經板橋地檢
      署檢察官以其不知該件上情為由，而為不起訴處分確定，
      惟該件不起訴處分於本件亦無拘束力，且不足作為本件認
      定被告甲○○是否涉犯本件犯行之證據資料，亦併附明。
（二）又被告癸○○前於97年間，固曾因詐欺案，經臺灣高雄地
      方法院檢察署（下稱高雄地檢署）檢察官以97年度偵字第
      8463號起訴書提起公訴，經臺灣高雄地方法院（下稱高雄
      地院）以97年度審簡字第3105號判決判處拘役50日，減為
      拘役25日確定（見本院卷一第110 至112 頁所附上開起訴
      書、刑事判決各1 件）。惟查，依高雄地檢署檢察官前揭
      起訴書及高雄地院前揭判決所載，係認定被告癸○○基於
      幫助詐欺取財之犯意，於95年9 月6 日，將以其名義於華
      泰商業銀行內湖分行所設第0000000000000 號帳戶存摺、
      印章、提款卡，均交予姓名年籍均不詳，綽號「忠哥」之
      成年男子，作為詐騙他人款項之帳戶使用，而認被告癸○○於該件所為，係觸犯刑法第30條第1 項前段、第339 條
      第1 項之幫助詐欺取財罪。惟被告癸○○於該另件基於幫
      助詐欺取財之犯意所交付之前揭帳戶，與其於本件基於前
      揭幫助犯期貨交易法第112 條第2 款之未經許可擅自經營
      期貨結算機構罪及同條第3 款之違反非期貨商不得經營期
      貨交易業務罪，而交付如附表二編號18之土地銀行華江分
      行第000000000000號，既係不同帳戶，是其於前揭另件所
      犯幫助詐欺取財之犯行，與其於本件所犯幫助犯期貨交易
      法第112 條第2 款之未經許可擅自經營期貨結算機構罪及
      同條第3 款之違反非期貨商不得經營期貨交易業務罪之犯
      行，自屬不同構成要件及罪質之犯罪，其犯罪情節亦有所
      不同。從而，自不得僅因被告癸○○於前開另案所交付前
      揭華泰銀行內湖分行之帳戶資料，及其於本件所交付如附
      表二編18之前揭土地銀行之帳戶資料，均係交予「忠哥」
      ，及前開另件詐欺犯之共同正犯亦包括「忠哥」，即認為
      被告癸○○前開另案所犯之幫助詐欺罪，與本件犯罪係屬
      相同之不法行為，或認係同一案件。是高雄地院就被告癸○○前揭另案所犯幫助詐欺罪之確定判決，對於被告癸○○本件犯罪自無既判力。被告癸○○之選任辯護人認高雄
      地院前揭另案判決之既判力應及於本案，亦屬誤會。
七、爰審酌被告子○○、甲○○、丙○○、寅○○、卯○○、壬○○、戊○○、庚○○、丁○○等均不思以正當途逕謀利，
    竟共同與「忠哥」等前揭姓名、年籍均不詳之成年男子，基
    於共同犯意聯絡及前揭行為分擔，而各參與前揭部分行為，
    共同觸犯本件犯行，破壞社會金融秩序，被告己○○、丑○○、辛○○、癸○○則明知提供銀行帳戶、電話等資料予他
    人使用，將可能導致社會大眾因財產犯罪而遭受財物損失之
    危險，並助長財產犯罪之不法風氣，猶提供上開銀行帳戶、
    電話資料供本件犯行使用，均應予非難，且被告等犯後均飾
    詞否認犯行，犯後態度均不佳，及其等本件犯罪之動機、目
    的、手段、各自參與之情形、程度及所獲利益、素行、智識
    程度、生活經驗等一切情狀，各量處如主文所示之刑，以示
    懲儆。又如附表一所示之房屋，均非被告等所有之物，另被
    告甲○○、丙○○、己○○、丑○○、辛○○、癸○○各別
    所有如附表二所示之銀行帳戶存摺等物，及如附表三所示之
    電話，雖均係由各該被告等提供作為本件犯罪使用之物，惟
    均未扣案，復均非義務沒收之物，為免執行之困難，爰均不
    為沒收之諭知，附此敘明。
據上論斷，應依刑事訴訟法第299 條第1 項前段，期貨交易法第
112 條第2 款、第3 款，刑法第11條前段、第28條、第30條第1
項前段、第2 項、第55條，判決如主文。
中    華    民    國    99    年    4     月    30    日
                  刑事第二庭  審判長法  官  劉慧芬
                                    法  官  江俊彥
                                    法  官  陳勇松
以上正本證明與原本無異。
如不服本判決應於收受送達後10日內向本院提出上訴書狀，並應
敘述具體理由；其未敘述上訴理由者，應於上訴期間屆滿後20日
內向本院補提理由書（均須按他造當事人之人數附繕）。「切勿
逕送上級法院」。
                                    書記官  鄭巧青
中    華    民    國    99    年    4     月    30    日
附表一：
┌──┬──────┬────────────────┐
│編號│承租人      │地點                            │
├──┼──────┼────────────────┤
│  1 │子○○      │臺北縣板橋市○○路○段1號5樓之14 │
├──┼──────┼────────────────┤
│  2 │丙○○      │臺北縣中和市○○路81號6樓       │
├──┼──────┼────────────────┤
│  3 │寅○○      │臺北縣板橋市○○路○段1號10樓之16│
├──┼──────┼────────────────┤
│  4 │卯○○      │臺北縣中和市○○路73號5樓       │
└──┴──────┴────────────────┘
附表二：
┌──┬───┬───────────┬───────┐
│編號│戶名  │銀行                  │帳號          │
├──┼───┼───────────┼───────┤
│ 1  │甲○○│中國信託銀行丹鳳分行  │0000000000000 │
├──┼───┼───────────┼───────┤
│ 2  │甲○○│國泰世華銀行土城分行  │000000000000  │
├──┼───┼───────────┼───────┤
│ 3  │甲○○│土地銀行圓通分行      │000000000000  │
├──┼───┼───────────┼───────┤
│ 4  │甲○○│台新銀行新店分行      │00000000000000│
├──┼───┼───────────┼───────┤
│ 5  │甲○○│板信銀行金城分行      │00000000000000│
├──┼───┼───────────┼───────┤
│ 6  │丙○○│臺北富邦銀行板橋分行  │000000000000  │
├──┼───┼───────────┼───────┤
│ 7  │丙○○│台新銀行江翠分行      │00000000000000│
├──┼───┼───────────┼───────┤
│ 8  │丙○○│土地銀行圓通分行      │000000000000  │
├──┼───┼───────────┼───────┤
│ 9  │丙○○│中國信託萬通分行      │000000000000  │
├──┼───┼───────────┼───────┤
│ 10 │丙○○│國泰世華銀行板東分行  │000000000000  │
├──┼───┼───────────┼───────┤
│ 11 │己○○│台新銀行南東分行      │00000000000000│
├──┼───┼───────────┼───────┤
│ 12 │己○○│臺北富邦銀行西湖分行  │000000000000  │
├──┼───┼───────────┼───────┤
│ 13 │丑○○│國泰世華銀行汐止分行  │000000000000  │
├──┼───┼───────────┼───────┤
│ 14 │丑○○│臺北富邦銀行金城分行  │000000000000  │
├──┼───┼───────────┼───────┤
│ 15 │丑○○│臺北富邦銀行板橋分行  │000000000000  │
├──┼───┼───────────┼───────┤
│ 16 │辛○○│國泰世華銀行忠孝分行  │000000000000  │
├──┼───┼───────────┼───────┤
│ 17 │辛○○│中國信託板橋分行      │0000000000000 │
├──┼───┼───────────┼───────┤
│ 18 │癸○○│土地銀行華江分行      │000000000000  │
└──┴───┴───────────┴───────┘
附表三：
┌──┬───┬──────┬─────────┬──────┐
│編號│申請人│電話號碼    │申裝地址          │指定轉接    │
├──┼───┼──────┼─────────┼──────┤
│ 1  │丙○○│00-00000000 │臺北市○○路○○街│00-00000000 │
│    │      │            │146巷27號3樓      │            │
├──┼───┼──────┼─────────┼──────┤
│ 2  │丙○○│00-00000000 │臺北市○○路○○街│00-00000000 │
│    │      │            │146巷27號3樓      │            │
├──┼───┼──────┼─────────┼──────┤
│ 3  │丙○○│00-00000000 │臺北市○○路○○街│00-00000000 │
│    │      │            │146巷27號3樓      │            │
├──┼───┼──────┼─────────┼──────┤
│ 4  │丙○○│00-00000000 │臺北市○○路○○街│00-00000000 │
│    │      │            │146巷27號3樓      │            │
├──┼───┼──────┼─────────┼──────┤
│ 5  │丙○○│00-00000000 │臺北市○○路○○街│00-00000000 │
│    │      │            │146巷27號3樓      │            │
├──┼───┼──────┼─────────┼──────┤
│ 6  │丙○○│00-00000000 │臺北市○○路○○街│0000000000  │
│    │      │            │146巷27號         │            │
├──┼───┼──────┼─────────┼──────┤
│ 7  │丙○○│00-00000000 │臺北縣中和市○○路│ 無         │
│    │      │            │81號6樓           │            │
├──┼───┼──────┼─────────┼──────┤
│ 8  │丙○○│00-00000000 │臺北縣中和市○○路│ 無         │
│    │      │            │81號6樓           │            │
├──┼───┼──────┼─────────┼──────┤
│ 9  │丙○○│00-00000000 │臺北縣中和市○○路│ 無         │
│    │      │            │81號6樓           │            │
├──┼───┼──────┼─────────┼──────┤
│ 10 │丙○○│00-00000000 │臺北縣中和市○○路│ 無         │
│    │      │            │81號6樓           │            │
├──┼───┼──────┼─────────┼──────┤
│ 11 │丙○○│00-00000000 │臺北縣中和市○○路│ 無         │
│    │      │            │81號6樓           │            │
├──┼───┼──────┼─────────┼──────┤
│ 12 │丙○○│00-00000000 │臺北縣中和市○○路│ 無         │
│    │      │            │81號6樓           │            │
├──┼───┼──────┼─────────┼──────┤
│ 13 │丙○○│00-00000000 │臺北縣中和市○○路│ 無         │
│    │      │            │81號6樓           │            │
├──┼───┼──────┼─────────┼──────┤
│ 14 │丙○○│00-00000000 │臺北縣中和市○○路│ 無         │
│    │      │            │81號6樓           │            │
├──┼───┼──────┼─────────┼──────┤
│ 15 │丙○○│00-00000000 │臺北縣中和市○○路│ 無         │
│    │      │            │81號6樓           │            │
├──┼───┼──────┼─────────┼──────┤
│ 16 │丙○○│00-00000000 │臺北縣中和市○○路│ 無         │
│    │      │            │81號6樓           │            │
├──┼───┼──────┼─────────┼──────┤
│ 17 │丙○○│00-00000000 │臺北縣中和市○○路│ 無         │
│    │      │            │81號6樓           │            │
├──┼───┼──────┼─────────┼──────┤
│ 18 │丙○○│00-00000000 │臺北縣中和市○○路│ 無         │
│    │      │            │81號6樓           │            │
├──┼───┼──────┼─────────┼──────┤
│ 19 │丙○○│00-00000000 │臺北縣中和市○○路│ 無         │
│    │      │            │81號6樓           │            │
├──┼───┼──────┼─────────┼──────┤
│ 20 │丙○○│00-00000000 │臺北縣中和市○○路│ 無         │
│    │      │            │81號6樓           │            │
├──┼───┼──────┼─────────┼──────┤
│ 21 │丙○○│00-00000000 │臺北縣中和市○○路│ 無         │
│    │      │            │81號6樓           │            │
├──┼───┼──────┼─────────┼──────┤
│ 22 │寅○○│00-00000000 │臺北縣中和市○○路│00-00000000 │
│    │      │            │385巷25號3樓      │            │
├──┼───┼──────┼─────────┼──────┤
│ 23 │寅○○│00-00000000 │臺北縣中和市○○路│00-00000000 │
│    │      │            │385巷25號3樓      │            │
├──┼───┼──────┼─────────┼──────┤
│ 24 │寅○○│00-00000000 │臺北縣中和市○○路│00-00000000 │
│    │      │            │385巷25號3樓      │            │
├──┼───┼──────┼─────────┼──────┤
│ 25 │寅○○│00-00000000 │臺北縣中和市○○路│00-00000000 │
│    │      │            │385巷25號3樓      │            │
├──┼───┼──────┼─────────┼──────┤
│ 26 │寅○○│00-00000000 │臺北縣中和市○○路│00-00000000 │
│    │      │            │385巷25號3樓      │            │
├──┼───┼──────┼─────────┼──────┤
│ 27 │寅○○│00-00000000 │臺北縣中和市○○路│00-00000000 │
│    │      │            │385巷25號3樓      │            │
├──┼───┼──────┼─────────┼──────┤
│ 28 │寅○○│00-00000000 │臺北縣板橋市○○路│ 無         │
│    │      │            │2段1號10樓之16    │            │
├──┼───┼──────┼─────────┼──────┤
│ 29 │寅○○│00-00000000 │臺北縣板橋市○○路│ 無         │
│    │      │            │2段1號10樓之16    │            │
├──┼───┼──────┼─────────┼──────┤
│ 30 │寅○○│00-00000000 │臺北縣板橋市○○路│ 無         │
│    │      │            │2段1號10樓之16    │            │
├──┼───┼──────┼─────────┼──────┤
│ 31 │寅○○│00-00000000 │臺北縣板橋市○○路│ 無         │
│    │      │            │2段1號10樓之16    │            │
├──┼───┼──────┼─────────┼──────┤
│ 32 │寅○○│00-00000000 │臺北縣板橋市○○路│ 無         │
│    │      │            │2段1號10樓之16    │            │
├──┼───┼──────┼─────────┼──────┤
│ 33 │寅○○│00-00000000 │臺北縣板橋市○○路│ 無         │
│    │      │            │2段1號10樓之16    │            │
├──┼───┼──────┼─────────┼──────┤
│ 34 │寅○○│00-000000000│臺北縣板橋市○○路│ 無         │
│    │      │            │2段1號10樓之16    │            │
├──┼───┼──────┼─────────┼──────┤
│ 35 │寅○○│00-00000000 │臺北縣板橋市○○路│ 無         │
│    │      │            │2段1號10樓之16    │            │
├──┼───┼──────┼─────────┼──────┤
│ 36 │寅○○│00-00000000 │臺北縣板橋市○○路│ 無         │
│    │      │            │2段1號10樓之16    │            │
├──┼───┼──────┼─────────┼──────┤
│ 37 │寅○○│00-00000000 │臺北縣板橋市○○路│ 無         │
│    │      │            │2段1號10樓之16    │            │
├──┼───┼──────┼─────────┼──────┤
│ 38 │寅○○│00-00000000 │臺北縣板橋市○○路│ 無         │
│    │      │            │2段1號10樓之16    │            │
├──┼───┼──────┼─────────┼──────┤
│ 39 │寅○○│00-00000000 │臺北縣板橋市○○路│ 無         │
│    │      │            │2段1號10樓之16    │            │
├──┼───┼──────┼─────────┼──────┤
│ 40 │寅○○│00-00000000 │臺北縣板橋市○○路│ 無         │
│    │      │            │2段1號10樓之16    │            │
├──┼───┼──────┼─────────┼──────┤
│ 41 │寅○○│00-00000000 │臺北縣板橋市○○路│ 無         │
│    │      │            │2段1號10樓之16    │            │
├──┼───┼──────┼─────────┼──────┤
│ 42 │寅○○│00-00000000 │臺北縣板橋市○○路│ 無         │
│    │      │            │2段1號10樓之16    │            │
├──┼───┼──────┼─────────┼──────┤
│ 43 │寅○○│00-00000000 │臺北縣板橋市○○路│ 無         │
│    │      │            │2段1號10樓之16    │            │
├──┼───┼──────┼─────────┼──────┤
│ 44 │寅○○│00-00000000 │臺北縣板橋市○○路│ 無         │
│    │      │            │2段1號10樓之16    │            │
├──┼───┼──────┼─────────┼──────┤
│ 45 │寅○○│00-00000000 │臺北縣板橋市○○路│ 無         │
│    │      │            │2段1號10樓之16    │            │
├──┼───┼──────┼─────────┼──────┤
│ 46 │己○○│0000000000  │桃園縣桃園市○○路│ 無         │
│    │      │            │63號              │            │
└──┴───┴──────┴─────────┴──────┘
附錄：本案論罪科罰法條全文
期貨交易法第112條
有下列情事之一者，處七年以下有期徒刑，得併科新臺幣300 萬
元以下罰金：
一、未經許可，擅自經營期貨交易所或期貨交易所業務者。
二、未經許可，擅自經營期貨結算機構者。
三、違反第56條第1 項之規定者。
四、未經許可，擅自經營槓桿交易商者。
五、未經許可，擅自經營期貨信託事業、期貨經理事業、期貨顧
    問事業或其他期貨服務事業者。
六、期貨信託事業違反第84條第1 項規定募集期貨信託基金者。
七、違反第106 條、第107 條或第108 條第1 項之規定者。

司法院資訊處製作；財團法人民間司法改革基金會備份。
